【裁判字號】    95,易,309
【裁判日期】    950524
【裁判案由】    恐嚇等
【裁判全文】
臺灣臺北地方法院刑事判決               95年度易字第309號
    公  訴  人  臺灣臺北地方法院檢察署檢察官
    被      告  甲○○○○○  .
上開被告因恐嚇等案件，經檢察官聲請簡易判決處刑（九十五年
度偵字第一二八號），本院認不宜以簡易判決處刑，改依通常程
序審理，判決如下：
    主  文
甲○○○○○ ○○○○○○○○ ○○○○○ 以加害生命、身體之事，恐嚇他人，致
生危害於安全，處有期徒刑月，如易科罰金，以佰元折算壹
日；又公然侮辱人，處拘役伍拾日，如易科罰金，以佰元折算
壹日。
    事  實
一、甲○○○○○ ○○○○○○○○ ○○○○○ 於民國九十四年五月十日下午七時
    四十五分許，前往位於臺北市○○路○段一○三號「世紀威
    秀大樓」（起訴書誤繕地址為臺北市○○路○段一○三號一
    樓）拜訪友人Asamoah Willfred Alex ，在該大樓一樓大廳
    之不特定住戶及訪客經過得以共見共聞之處所，因進出該大
    樓門禁管制而與該大樓管理委員會之副主任委員丁○○發生
    爭執，竟基於公然侮辱及加害生命、身體之事恐嚇他人之犯
    意，接續以「Fuck you」足以減損他人名譽之詞公然侮辱丁○○數次，復向丁○○恫嚇稱：「I will kill you whole
    family」、「I will hit you one by one」等加害生命、
    身體之話語恐嚇丁○○，使丁○○心生畏懼，並致生危害於
    安全。
二、案經丁○○訴由臺北市政府警察局信義分局報請臺灣臺北地
    方法院檢察署檢察官偵查起訴。
    理  由
一、訊據被告甲○○○○○ ○○○○○○○○ ○○○○○ 固坦承其於上開時間、地
    點與丁○○因進出大樓門禁管制事宜而發生爭執，上開地點
    為不特定住戶及訪客經過得以共見共聞之處所，且其有說「
    Fuck you」之語，惟矢口否認有何恐嚇或公然侮辱之犯行，
    並辯稱：伊並未說「I will kill you whole family」、「
    I will hit you one by one 」之語，伊是說「I will fee
    d you and your family 」、「I will feed you one by o
    ne」，而使用「Fuck you」之用語，街上的人到處都在說，
    即是在家裡也是這樣說，伊對朋友也會這麼說，伊無侮辱丁○○之意云云。經查：
  (一)證人丁○○於本院審理中結證稱：伊為「世紀威秀大樓」之
    副主任委員，伊前曾在美國待過約二年的時間，對於英文聽
    、說、寫能力均可以。案發當天，在場的另外還有警衛丙○○、主委乙○，被告因進出大樓管制門禁與伊發生爭執，伊
    與被告係以英文溝通，被告進入大樓後即對伊咆哮，對伊說
    了很多「Fuck you」，而且被告還對伊說「I will kill yo
    u whole family」、「I will hit you one by one 」之詞
    句等語（見本院九十五年五月十日審判筆錄）；證人乙○於
    本院審理中結證稱：伊為「世紀威秀大樓」之主任委員，伊
    在十五年前在加州大學念碩士念了二年，伊現在中國時報上
    班，負責翻譯外電。案發當天，在場的另有丁○○、丙○○
    及一位秘書小姐，被告因進出大樓的事宜與丁○○發生爭執
    ，被告與丁○○係以英文對談，被告進入大樓大廳後有對在
    場的人說「Fuck you」、「kill you who le family」、「
    hit you one by one」等語句，並指著大家罵，其中「Fuck
    you 」罵了很多次等語（見同上審判筆錄）；證人丙○○於
    本院審理中結證稱：案發當時，伊為大樓的警衛，被告有和
    丁○○、乙○說一些話，但因為說的內容是英文，所以伊只
    有聽懂被告說「Fuck you」，被告當天對丁○○有很憤怒的
    情緒，且越講越不高興等語（見同上審判筆錄），證人丁○○、乙○、丙○○證述情節均相同，而參酌證人丁○○、乙○接觸英文之背景及情形，證人丁○○、乙○亦應無誤聽之
    虞，且被告所辯其係說「I will feed you and your famil
    y 」、「I will feed you one by one」等句，亦核與被告
    及告訴人發生爭執之經過情形不相符合，況經本院當庭勘驗
    現場經壓縮之監視錄影帶，勘驗結果：被告於錄影帶畫面下
    方標示七時四十六分許進入錄影畫面，並與告訴人發生爭執
    ，二人係以英文交談，一直可以聽到被告持續說「Fuck you
    」，在錄影帶畫面下方標示七時四十七分二十秒許，聽到被
    告說：「I will kill you whole family」，在錄影帶畫面
    下方標示七時四十九分左右，聽到被告說：「I will hit y
    ou one by one 」之語句，復有本院勘驗筆錄在卷可參，堪
    認被告於案發時間，因與告訴人發生爭執，基於氣憤而對告
    訴人說出「Fuck you」之語句及「I will kill you whole
    family」、「I will hit you one by one 」等加害生命、
    身體之話語。
  (二)至於被告辯稱其口出「Fuck you」並無侮辱告訴人之意云云
    ，被告身為臺灣高速鐵路股份有限公司興建南部區域辦公室
    S250標業主駐地辦公室副主任，為被告所自承在卷可按，而
    被告所使用之「Fuck you」用語，參酌被告使用「Fuck you
    」之情況、次數及語氣，無論以英文原意或中文翻譯觀之，
    依一般人之社會通念，均可認知係帶有貶損、侮辱他人人格
    之含意，並不因該詞為一般人慣用且被告可對朋友、家人使
    用該詞而有所不同，且由被告之社會地位及工作經驗以觀，
    應認被告對於「Fuck you」之詞係帶有貶損、侮辱他人人格
    之意亦知之甚稔，被告具有公然侮辱告訴人之意，甚為明確
    ，被告前開所辯，尚難採信。
  (三)另被告聲請傳喚之證人Asamoah Willfred Alex 及所提監視
    錄影帶送專家為聲音檢驗之聲請，證人Asamoah Willfred A
    lex 係於被告與告訴人發生爭執後始經被告聯絡到場，對於
    被告與告訴人發生爭執之內容並不知情，業經證人Asamoah
    Willfred Alex 到庭結證可參（見本院九十五年五月十日審
    判筆錄），尚難憑以為被告有利之認定，而本件被告確有以
    上開加害生命、身體之事恐嚇告訴人一節，業經本院依據證
    據認定詳加說明理由，如前所述，並無將監視錄影帶送專家
    為聲音檢驗之必要，被告此部分之聲請，應予駁回。
  (四)綜上所述，本件事證業已明確，被告以加害生命、身體之事
    恐嚇告訴人至生危害於安全及公然侮辱告訴人之犯行，堪以
    認定。
二、核被告所為，係犯刑法第三百零五條之恐嚇危害安全罪及刑
    法第三百零九條第一項之公然侮辱罪。被告數次口出「Fuck
    you 」之語公然侮辱告訴人之行為，時間緊接，行為無從分
    割，屬接續犯而應各包括論以一罪。被告所犯上開二罪間，
    犯意各別，行為不同，應分論並罰。爰審酌被告於警詢、偵
    查及本院審理中均矢口否認犯行，犯後態度不佳，其因與告
    訴人發生爭執，即出言辱罵及恐嚇告訴人，犯罪動機實有可
    議之處，且犯罪手段對於告訴人生理、心理及名譽所產生之
    危害等情狀，分別量處如主文所示之刑，並諭知易科罰金之
    折算標準。
據上論斷，應依刑事訴訟法第四百五十二條、第二百九十九條第
一項前段，刑法第三百零五條、第三百零九條第一項、第四十一
條第一項前段，罰金罰鍰提高標準條例第一條前段、第二條，判
決如主文。
本案經檢察官黃文明到庭執行職務
中    華    民    國    95    年    5     月    24    日
                        臺灣臺北地方法院刑事第八庭
                            審判長法  官  陳德民
                                  法  官  孫曉青
                                  法  官  唐于智
如不服本判決，應於判決送達後十日內向本院提出上訴狀（應抄
附繕本）。告訴人或被害人如對於本判決不服者，應具備理由請
求檢察官上訴，其上訴期間之計算係以檢察官收受判決正本之日
期為準。
上正本證明與原本無異。
                                  書記官  李玟郁
中    華    民    國    95    年    5     月    26    日
附錄本案論罪法條
刑法第305條
以加害生命、身體、自由、名譽、財產之事，恐嚇他人致生危害
於安全者，處2 年以下有期徒刑、拘役或300 元以下罰金。
刑法第309 條第1 項
公然侮辱人者，處拘役或300元以下罰金。


司法院資訊處製作；財團法人民間司法改革基金會備份。
